臺灣桃園地方法院刑事判決　　　　　　　94年度易字第1381號
公　訴　人　臺灣桃園地方法院檢察署檢察官
被　　　告　甲○○
上列被告因竊盜案件，經檢察官提起公訴（94年度偵字第17045
號），及移送併案審理（臺灣板橋地方法院檢察署94年度偵字第
16013 號），經本院改依簡式審判程序，本院判決如下：
    主  文
甲○○連續竊盜，累犯，處有期徒刑陸月，如易科罰金，以佰
折算壹日。
扣案鑰匙壹支沒收。
    事  實
一、甲○○前曾於民國於91年間因施用毒品案件，經臺灣板橋地
    方法院於92年1 月6 日，以91年度訴字第1470號判決分別判
    處有期徒刑8 月、6 月，應執行刑有期徒刑1 年確定，並於
    93年8 月26日縮刑期滿執行完畢。詎仍不知悔改，基於意圖
    為自己不法所有之概括犯意，而為下列犯罪行為：
  (一)甲○○於94年9 月18日凌晨1 時10分許，騎乘其所有車牌號
    碼：GLF —718 號重型機車，行經桃園縣桃園市○○路217
    號路旁時，見乙○○所有之白鐵腳踏板1 塊放置在該處，即
    趁無人注意之際，徒手竊取該白鐵腳踏板1 塊得手。嗣於同
    年月日凌晨1 時50分許，甲○○以上開機車載運該白鐵腳踏
    板欲為變賣之際，而在桃園縣八德市○○路1127號旁為警查
    獲。
 (二)甲○○於94年9 月26日凌晨零時許，在臺北縣土城市○○路
   85巷7 號前，趁無人注意之際，即以其所有鑰匙1 支插入丙
   ○○所有車牌號碼：GYU-910 號重型機車之電門內，並啟動
   電門竊得該機車得手後騎乘離去。嗣於同年月日9 時30分許
   ，甲○○騎乘前揭竊得機車，行經臺北縣土城市○○路885
   巷3弄 口時為警發現而查獲，並扣得其所有且供行竊用之鑰
   匙1 支。
二、案經桃園縣政府警察局八德分局報請臺灣桃園地方法院檢察
    署檢察官偵查起訴及臺灣板橋地方法院檢察署檢察官移送併
    案審理。
    理  由
一、按刑事訴訟法第273 條之1 規定除被告所犯為死刑、無期徒
    刑、最輕本刑為三年以上有期徒刑之罪、或高等法院管轄第
    一審案件者外，於審判期日前之程序進行中，被告先就被訴
    事實為有罪之陳述時，審判長得告知被告簡式審判程序之旨
    ，並聽取當事人、代理人、辯護人及輔佐人之意見後，裁定
    進行簡式審判程序。經查，本件被告甲○○被訴竊盜乙案，
    非前開不得進行簡式審判程序之案件，經被告於本院行準備
    程序時就被訴事實為有罪之陳述，且經法官告知被告簡式審
    判程序之旨，聽取被告及檢察官之意見後，爰依上開刑事訴
    訟法第273 條之1 之規定，裁定改依簡式審判程序審判之，
    合先敘明。
二、上開犯罪事實，業據被告於警詢、偵查及本院行準備程序時
    均坦承不諱，核與被害人乙○○及丙○○於警詢中之指述情
    節大致相符合，並有贓物認領保管單2 紙、臺北縣政府警察
    局尋獲電腦輸入單1 紙、照片7 幀及扣案鑰匙1 支在卷可稽
    ，足徵被告前開竊盜自白與事實相符，堪予採信。
三、核被告於如犯罪事實欄(一)、(二)所為均係犯刑法第320 條第1
    項之竊盜。被告先後多次竊盜之行為，時間緊接、犯罪構成
    要件相同，顯係基於概括犯意為之，應依刑法第56條連續犯
    之規定以一罪論。臺灣板橋地方法院檢察署於94年11月3 日
    以板檢榮書94偵16013 字第84734 號函移送併案審理該署94
    年度偵字第16013 號被告所涉如犯罪事實欄(二)所示竊盜案件
    ，雖未經提起公訴，惟與前揭起訴部分具有連續犯之裁判上
    一罪關係，為起訴效力所及，本院自得應併予審理論究，附
    此敘明。又查被告有事實欄所載之犯罪科刑及執行情形，有
    臺灣高等法院被告前案紀錄表存卷可按，其受有期徒刑之執
    行完畢後五年以內再犯本件有期徒刑以上之罪，係屬累犯，
    應依法加重其刑。爰審酌被告正值壯年，不思以己力正當謀
    生，竟為貪圖不法利益，竊取他人財物，所為實屬非是，惟
    其行為後尚能坦承犯行，態度良好等一切情狀，量處如主文
    所示之刑，並諭知易科罰金之折算標準。
四、扣案鑰匙1 支，為被告所有且供竊取如犯罪事實欄(二)所示他
    人之物等情，已據其於本院審理時供述甚明，爰依刑法第38
    條第1 項第2 款規定宣告沒收。
五、移送併案意旨另略以：被告於94年9 月10日11時25分許，在
    臺北縣鶯歌鎮○○路17之1 號旁，徒手竊得被害人曾國枝所
    有之鋁窗1 只，因認被告此部分所為係犯刑法第320 條第1
    項普通竊盜罪嫌等語。經查：
  (一)按犯罪事實具有連續性或繼續性者，在實體上為一罪，在訴
    訟法上為同一客體，具有不可分割性，故檢察官雖就其犯罪
    事實之一部起訴，依刑事訴訟法第267 條之規定，其效力及
    全部，但其效力及於全部之何一時點，自應予界定，最高法
    院32年上字第2578號判例意旨及82年度第4 次刑事庭會議，
    均係就經言詞辯論之有罪判決，其確定判決既判力之時點，
    係以最後審理事實法院宣示判決時為準，因最後審理事實法
    院宣示判決後始行發生之事實，非該法院所得審判，即為該
    案判決之既判力所不能及。而簡易判決因其不經言詞辯論，
    並不經宣示判決程序（刑事訴訟法第455 條），而不經宣示
    之裁判必經合法送達始生效力，故應以最初送達之日期為既
    判力之時點。
  (二)又被告前曾分別於94年7 月12日、94年7 月14日及94年8 月
    8 日多次竊取他人物品之行為，而經臺灣板橋地方法院於94
    年8 月18日，以94年簡字第3510號判決判處有期徒刑6 月在
    案，前開判決書並分別於94年9 月12日、94年10月6 日，依
    法送達與檢察官、被告收受，嗣於94年10月17日確定，有臺
    灣高等法院被告前案紀錄表1 份、臺灣板橋地地方法院方法
    院94年簡字第3510號刑事簡易判決書1 份及送達回證影本2
    份在卷可稽。上開判決既未經言詞辯論，而未對外宣示或公
    告，並先於94年9 月12日送達檢察官，再於94年10月6 日送
    達被告後，因均未上訴而告確定，則該判決確定既判例之時
    點即為94年9 月12日甚明。而移送併案審理被告於94年9 月
    10日11時25分許，在臺北縣鶯歌鎮○○路17之1 號旁，徒手
    竊取白鐵腳踏板乙案，既與前開案件確定判決時間緊接，手
    法相同，犯罪構成要件相同，堪認被告此二案件竊盜犯行均
    顯係基於概括犯意為之，應有連續犯之裁判上一罪關係，為
    同一案件，是臺灣板橋地方法院檢察署檢察官移送併案審理
    被告於94年9 月10日11時25分許所為竊盜犯行既經臺灣板橋
    地方法院以94年簡字第3510號判決確定在案，揆諸前開說明
    ，有關此竊盜犯行部分自應為上開確定判決效力所及，且應
    退由檢察官另行處理。
據上論斷，應依刑事訴訟法第273 條之1 第1 項、第299 條第1
項前段，刑法第56條、第320 條第1 項、第47條、第41條第1 項
前段、第38條第1 項第2 款，罰金罰鍰提高標準條例第1 條前段
、第2 條，判決如主文。
本案經檢察官何嘉仁到庭執行職務
中    華    民    國    94    年     11     月   30   日
                           臺灣桃園地方法院刑事第七庭
                                      法  官  賴淑美
上正本證明與原本無異。
如不服本判決，應於判決送達後10日內向本院提出上訴狀 (應附
繕本)，上訴於臺灣高等法院。
                                       書記官  陳育君
中    華    民    國    94    年     11     月  30    日
附錄本案論罪科刑法條：
中華民國刑法第320 條 (普通竊盜罪、竊佔罪) 意圖為自己或第
三人不法之所有，而竊取他人之動產者，為竊盜罪，處五年以下
有期徒刑、拘役或五百元以下罰金。
意圖為自己或第三人不法之利益，而竊佔他人之不動產者，依前
項之規定處斷。
前二項之未遂犯罰之。
